臺灣板橋地方法院刑事判決　　　　　　　94年度訴字第2116號
公　訴　人　臺灣板橋地方法院檢察署檢察官
被　　　告　甲○○
上列被告因違反毒品危害防制條例案件，經檢察官提起公訴（九
十四年度毒偵字第五三四一號），被告於準備程序認罪，本院以
簡式審判程序判決如下：
    主  文
甲○○施用第壹級毒品，累犯，處有期徒刑捌月，扣案第壹級毒
品海洛因壹包（淨重零點壹捌公克）沒收銷燬之。
    事  實
一、甲○○前於民國八十六年間曾因施用毒品案件，經依臺灣雲
    林地方法院以八十六年度訴字第四三六號裁定送觀察、勒戒
    後，因有繼續施用毒品之傾向，而再依同院裁定入戒治處所
    接受強制戒治，嗣經歷停止戒治及撤銷停止戒治後，迄九十
    年六月二十九日始強制戒治執行完畢釋放出所，並經同院於
    九十一年三月二十六日以八十九年度訴緝字第一九號為免刑
    判決確定。又因違反麻醉藥品管理條例案件（連續販賣第二
    級毒品罪），經臺灣雲林地方法院以八十九年度訴緝字第一
    九號判處有期徒刑五年六月，並於九十一年三月二十六日確
    定（此罪刑自判決確定後即開始執行，嗣於九十三年四月二
    十七日假釋出監，同時交付保護管束，現保護管束期間仍未
    屆滿，故於本案尚不構成累犯）。另於八十九年間因贓物案
    件，經本院以八十九年度易字第四○○五號判處有期徒刑五
    月確定，嗣入監執行後，業於九十年十一月二十八日執行完
    畢（此於本案已構成累犯）。詎猶不知戒除毒癮，竟於前揭
    強制戒治執行完畢釋放後五年內之九十四年六月十日採尿前
    二十六小時內之某時，在不詳地點，施用第一級毒品海洛因
    一次。嗣經警於九十四年六月十日十六時許，在桃園縣平鎮
    市○○街三三巷十七號前當場查獲，並在其所駕駛車號為Ｈ
    Ｘ－５３７７號汽車內扣得第一級毒品海洛因一包（淨重零
    點一八公克），因而查悉上情。
二、案經桃園縣政府警察局中壢分局報請臺灣桃園地方法院檢察
    署檢察官呈請臺灣高等法院檢察署檢察長令轉臺灣板橋地方
    法院檢察署檢察官偵查起訴。
    理  由
一、上揭犯罪事實，業據被告甲○○於本院審理時坦承不諱，其
    於九十四年六月十日遭警查獲後所採集之尿液，經送請臺灣
    尖端先進生技醫藥股份有限公司檢驗後，確呈嗎啡（施用海
    洛因後之正常代謝物）陽性反應，有該公司濫用藥物檢驗報
    告附卷可稽（桃檢毒偵字卷第五三頁），而前揭扣案之海洛
    因經鑑驗後，亦確屬毒品危害防制條例所規範之第一級第六
    項毒品海洛因，有法務部調查局鑑定通知書（本院卷第二三
    頁）在卷可查，並有該海洛因一包扣案可資參佐，應足擔保
    被告前揭自白之真實性。次查被告前於八十六年間曾因施用
    毒品案件，經依臺灣雲林地方法院以八十六年度訴字第四三
    六號裁定送觀察、勒戒後，因有繼續施用毒品之傾向，而再
    依同院裁定入戒治處所接受強制戒治，嗣經歷停止戒治及撤
    銷停止戒治後，迄九十年六月二十九日始強制戒治執行完畢
    釋放出所，並經同院於九十一年三月二十六日以八十九年度
    訴緝字第一九號為免刑判決確定，有臺灣雲林地方法院前揭
    判決書在卷可查（板檢毒偵字卷第十二至十八頁），其於強
    制戒治執行完畢釋放後五年內再犯本案施用毒品犯行事證明
    確，應依法予以論罪科刑。
二、核被告所為，係犯毒品危害防治條例第十條第一項之施用第
    一級毒品罪。其施用前、後持有海洛因之低度行為，應為其
    施用之高度行為所吸收，不另論罪。次查被告曾於八十九年
    間因贓物案件，經本院以八十九年度易字第四○○五號判處
    有期徒刑五月確定，嗣入監執行後，業於九十年十一月二十
    八日執行完畢，有本院前開判決書及臺灣高等法院被告全國
    前案紀錄表各一份在卷可查，其受有期徒刑之執行完畢後五
    年內，再犯本案有期徒刑以上之罪，為累犯，應依法加重其
    刑。爰審酌被告犯罪之動機目的，智識程度（國中畢業），
    施用毒品非但戕害身心，亦危害社會秩序，以及被告犯後坦
    承犯行，庭訊時態度良好等一切情狀，量處如主文所示之刑
    。末查扣案海洛因一包（淨重零點一八公克），屬毒品危害
    防制條例第二條第二項第一款之第一級毒品，不問屬於犯人
    與否，均應依同條例第十八條第一項前段沒收銷燬之。
三、末按除被告所犯為死刑、無期徒刑、最輕本刑為三年以上有
    期徒刑之罪或高等法院管轄第一審案件者外，於前條第一項
    程序進行中，被告先就被訴事實為有罪之陳述時，審判長得
    告知被告簡式審判程序之旨，並聽取當事人、代理人、辯護
    人及輔佐人之意見後，裁定進行簡式審判程序，刑事訴訟法
    第二百七十三條之一第一項定有明文。查本件被告所犯施用
    第一級毒品罪之法定本刑為「六月以上五年以下有期徒刑」
    ，並非最輕本刑三年以上之罪，且被告於九十四年十月三十
    一日準備程序進行中，復就被訴事實為有罪之陳述，經告知
    被告簡式審判程序之旨，被告及公訴人對於本件改依簡式審
    判程序審理亦均表示無意見，是本院合議庭即依前揭刑事訴
    訟法規定，裁定本件進行簡式審判程序，附此說明。
據上論斷，應依刑事訴訟法第二百九十九條第一項前段、第二百
七十三條之一第一項，毒品危害防制條例第十條第一項、第十八
條第一項前段，刑法第十一條前段、第四十七條，判決如主文。
本案經檢察官乙○○到庭執行職務
中　　華　　民　　國　　94　　年　　11　　月　　14　　日
                  刑事第八庭法  官?楊  明  佳
上列正本證明與原本無異。
如不服本判決，應於判決送達後十日內向本院提出上訴狀（應附
繕本），上訴於臺灣高等法院。
                            書記官  黃  炎  煌
中　　華　　民　　國　　94　　年　　11　　月　　14　　日
附錄法條：
毒品危害防制條例第十條
施用第一級毒品者，處六月以上五年以下有期徒刑。
施用第二級毒品者，處三年以下有期徒刑。
